【裁判字號】    97,裁,3462
【裁判日期】    970703
【裁判案由】    稅捐稽徵法
【裁判全文】
最  高  行  政  法  院  裁  定
                                      97年度裁字第3462號
聲  請  人  林文進即雅拓企業社
訴訟代理人  林昇平
            蔡季嫻
上列聲請人因與相對人財政部臺灣省南區國稅局間稅捐稽徵法事
件，對於中華民國97年1月17日本院97年度裁字第485號裁定，聲
請再審，本院裁定如下：
    主  文
再審之聲請駁回。
再審訴訟費用由聲請人負擔。
    理  由
一、按對於終審法院之裁定有所不服，除合於法定再審原因得聲
    請再審外，不容以其他之方法聲明不服，故不服終審法院之
    裁定而未以聲請再審之程序為之者，仍應視其為再審之聲請
    ，而依聲請再審程序調查裁判。本件聲請人提出抗告狀對於
    本院確定裁定聲明不服，依上說明，仍應視其為再審之聲請
    ，而依聲請再審程序調查裁判。又按行政訴訟之當事人，對
    於本院之裁定，聲請再審，經駁回後，不得復以同一原因事
    實，又對駁回再審聲請所為裁定，更行聲請再審，本院46年
    裁字第41號著有判例。
二、聲請人於民國91年5月至92年5月銷售勞務，銷售額合計新臺
    幣（下同）1,648,679元（不含稅），未依規定開立統一發
    票與實際買受人香港商捷領有限公司台灣分公司（下稱捷領
    公司），而開立予買受人之客戶，違反加值型及非加值型營
    業稅法（下簡稱營業稅法）第32條第1項及稅捐稽徵機關管
    理營利事業會計帳簿憑證辦法第21條第1項規定，經財政部
    臺北市國稅局查獲，通報相對人查證屬實，審理違章成立，
    乃依稅捐稽徵法第44條規定，按經查明認定之銷售總額處5%
    罰鍰82,433元。聲請人不服，申請復查決定變更原處分罰鍰
    金額為78,508元，聲請人仍未甘服，循序提起行政訴訟，經
    高雄高等行政法院以94年度簡字第264號判決駁回。聲請人
    提起上訴，經本院96年度裁字第76號裁定駁回。聲請人以該
    裁定有行政訴訟法第273條第1項第1款及第13款再審事由，
    聲請再審。經本院97年度裁字第485號裁定（下稱原裁定）
    駁回。聲請人復聲請本件再審。
三、本件聲請再審意旨略謂：(一)財政部95年5月23日新發布台財
    稅字第09504535500號函已載明不再適用83年7月9日台財稅
    字第831601371號函，相對人、復查及訴願決定機關仍予援
    用，前審判決及原裁定法院未予審究，即為適用法規顯有錯
    誤。(二)聲請人依法、依約所為之行為，並無作為義務之違反
    ，亦無故意或過失，及無本件行為罰受罰之該當，相對人所
    為之行為罰即有違背營業稅法第51條、司法院釋字第337號
    、第313號及第394號解釋、本院39年判字第2號、32年判字
    第16號判例、行政罰法第7條及刑法第12條之規定。(三)相對
    人認合作社合約書為租賃契約，而認聲請人未開立租金收入
    發票給予他人處行為罰，但未對其所認租賃合約之相對給付
    行為提供任何客觀事實證據，前審判決法院未依職權調查，
    並做適當完全辯論，原裁定法院亦未予審理，適用法規顯有
    錯誤。況相對人依合作契約書之約定推估計算租金收入，亦
    違反實質課稅原則，本案訴訟標的基本事實即不存在，聲請
    人自無受罰之該當。(四)本件訴訟標的之課稅原因及課稅金額
    ，業經相對人96年9月21日南區國稅東縣三字第0960016987
    號函撤銷，為相對人之認諾，爰聲請本件再審，併求為相對
    人敗訴之判決等語。惟查上開理由，業經聲請人於前訴訟程
    序中提出主張，而為本院所不採。聲請人復以同一原因事實
    對於本院上開裁定，聲請再審，依首開判例意旨，為不合法
    ，應予駁回。
四、據上論結，本件聲請為不合法。依行政訴訟法第283條、第
    278條第1項、第104條、民事訴訟法第95條、第78條，裁定
    如主文。
中    華    民    國    97    年    7     月    3     日
                    最高行政法院第五庭
                        審判長法官  劉  鑫  楨
                              法官  鄭  小  康
                              法官  黃  淑  玲
                              法官  帥  嘉  寶
                              法官  吳  慧  娟
以  上  正  本  證  明  與  原  本  無  異
中    華    民    國    97    年    7     月    3     日
                              書記官  王  史  民


司法院資訊處製作；財團法人民間司法改革基金會備份。
